【裁判字號】    90,易,1489
【裁判日期】    901225
【裁判案由】    竊盜
【裁判全文】
臺灣屏東地方法院刑事判決                          九十年度易字第一四八九號
    公  訴  人  臺灣屏東地方法院檢察署檢察官
    被      告  乙○○
右列被告因竊盜案件，經檢察官提起公訴（九十年度偵字第六九九一號），本院判決
如左：
    主  文
乙○○竊盜，處拘役伍拾日，如易科罰金以佰元折算壹日。
    事  實
一、乙○○為晨間送乳員，於民國九十年九月二十二日清晨四時許，騎乘車牌號碼Ｇ
    ＬＶ－三六五號重型機車發送牛、羊乳而行經屏東縣萬丹鄉○○村○○路一二七
    巷一六弄四一號前，因見置於停放該處之車牌號碼ＹＡ－五０二九號小貨車上，
    甲○○所有之罐裝飲料無人看管，竟意圖為自己不法之所有，下手竊取該飲料共
    二十四罐（據甲○○稱約值新臺幣三百元），分別藏放於其所穿著之夾克口袋、
    及所駕機車懸掛之置乳箱內，旋遭甲○○當場發現。
二、案經甲○○訴由屏東縣警察局屏東分局報告臺灣屏東地方法院檢察官偵查起訴。
    理  由
一、訊據被告乙○○於本院訊問時，固矢口否認有前揭犯罪事實。惟查，被告乙○○
    右揭犯行，除據告訴人甲○○迭於偵審中指訴綦詳外，被告乙○○遭發現當時，
    其口袋中及機車置乳箱內確實已藏有甫竊自甲○○車上之飲料多瓶乙節，業據證
    人即當時聽聞告訴人甲○○高喊抓賊而趕出協助之鄰居洪秋黎、黃玉潔等於警訊
    時證述在卷，復有被告乙○○於右揭時地因見犯行敗漏，為求告訴人甲○○放其
    一馬而當場簽立並蓋手印之載有：「九十年九月二十二日早上四點，在萬丹鄉○
    ○村○○路一二七巷一六弄四一號偷拿飲料當場被抓到，李省，車號ＧＬＶ三六
    五」等自承上揭犯行文義之字條乙紙附卷可憑，堪信為真。被告乙○○於偵查中
    雖辯稱：該字條係當時遭告訴人甲○○逼迫下所簽，內容與事實不符云云置辯，
    然依證人洪秋黎、黃玉潔於警訊中均證稱：當時係被告乙○○自願簽立的，並未
    見告訴人甲○○有何強迫之舉等語，衡情，姑不論被告乙○○所辯，顯與一般常
    理不符；今告訴人甲○○、證人洪秋黎、黃玉潔等人與被告乙○○並無任何仇隙
    ，應無設計陷害之動機，是被告乙○○所辯顯係卸責諉過之詞，洵無可採，本件
    被告犯行已臻明確，應依法論科。
二、核被告乙○○所為，係犯刑法第三百二十條之普通竊盜罪。爰審酌被告乙○○之
    品行、智識程度、犯罪動機、所生之損害，被告乙○○為貪小便宜而觸法，其犯
    罪所得雖少，惟其為求卸責，竟百般抵賴，猶誣指告訴人等強迫其簽立自白書云
    云，顛倒是非，毫無悔意，犯罪後態度惡劣等一切情狀，量處如主文所示之刑，
    並諭知易服勞役之折算標準，以資儆懲。
據上論斷，應依刑事訴訟法第二百九十九條第一項前段，刑法第三百二十條第一項、
第四十一條第一項，罰金罰鍰提高標準條例第一條、第二條，判決如主文。
本案經檢察官莊啟勝到庭執行職務
中      華      民      國    九  十    年    十  二    月    二十五    日
                                      臺灣屏東地方法院刑事第二庭
                                          審判長法  官  吳永宋
                                                法  官  李淑惠
                                                法  官  陳松檀
右正本證明與原本無異。
對於本判決如有不服應於收受送達後十日內向本院提出上訴書狀上訴於臺灣高等法院
高雄分院並按他造當事人之人數附具繕本。
                                                書記官  張福山
中      華      民      國    九  十    年    十  二    月     二十五   日
附錄本件論罪科刑法條全文：
中華民國刑法第三百二十條
 (普通竊盜罪、竊佔罪)
意圖為自己或第三人不法之所有，而竊取他人之動產者，為竊盜罪，處五年以下有期
徒刑、拘役或五百元以下罰金。
意圖為自己或第三人不法之利益，而竊佔他人之不動產者，依前項之規定處斷。
前二項之未遂犯罰之。


司法院資訊處製作；財團法人民間司法改革基金會備份。
